臺灣苗栗地方法院刑事判決　　　　　　　 94年度訴字第355號
公　訴　人　臺灣苗栗地方法院檢察署檢察官
被　　　告　甲○○
上列被告因違反毒品危害防制條例案件，經檢察官提起公訴（94
年度毒偵字第1012號）及移送併案審理（94年度毒偵字第1251號
），本院依簡式審判程序，判決如下：
    主  文
甲○○連續施用第一級毒品，累犯，處有期徒刑玖月；扣案之注
射針筒參支沒收。又連續施用第二級毒品，累犯，處有期徒刑柒
月，扣案之含安非他命殘渣袋貳個沒收銷燬之、安非他命吸食器
貳組沒收。應執行有期徒刑壹年貳月，扣案之含安非他命殘渣袋
貳個沒收銷燬之、注射針筒參支及安非他命吸食器貳組沒收。
    事  實
一、甲○○前因違反肅清煙毒條例、麻醉藥品管理條例及槍砲彈
    藥刀械管制條例等案件，經法院分別判處有期徒刑3 年1 月
    、9 月及6 月確定，合併定執行刑為有期徒刑3 年10月，於
    民國86年11月19日入監執行，88年10月8 日縮短刑期假釋出
    獄，所餘刑期交付保護管束，保護管束結束日期為91年3 月
    22日，嗣甲○○於保護管束期間內，因施用第2 級毒品案件
    ，經法院判處有期徒刑6 月確定，而撤銷假釋，於90年6 月
    18日再入監執行殘刑及上開徒刑，甫於94年2 月24日執行完
    畢。又前因施用毒品案件，經法院裁定送觀察、勒戒後，認
    無繼續施用毒品傾向，由臺灣苗栗地方法院檢察署檢察官於
    90年1 月15日，以90年度毒偵緝字第6 號為不起訴處分確定
    後，復因施用毒品案件，經裁定送觀察、勒戒，認有繼續施
    用毒品傾向，於90年10月4 日送強治戒治，91年8 月15日裁
    定停止戒治，所餘期間交付保護管束，於91年10月3 日保護
    管束期滿，刑事責任部分，由臺灣苗栗地方法院檢察署檢察
    官於90年10月17日，以90年度毒偵字第1372、1422號案提起
    公訴，經本院以90年度易字第734 號判處有期徒刑6 月確定
    。詎猶不知悔改，復於強制戒治執行完畢釋放後之5 年內，
    分別基於施用第1 、2 級毒品之概括犯意，自94年5 月初某
    日起及同年6 月30日傍晚某時，在其友人吳雲萍位於苗栗縣
    竹南鎮○○里○○街50號5 樓住處、苗栗縣頭份鎮民生里7
    鄰新屋家224 號住處等地，1 星期約1 、2 次，分別以注射
    及摻於香煙吸食之方式，連續施用第1 級毒品海洛因多次；
    另於同上時地，以將安非他命置於吸食器內燒烤後吸其煙霧
    之方式，約3 天1 次，連續施用第2 級毒品安非他命多次。
    嗣分別於94年6 月10日22時40分許，經警在苗栗縣竹南鎮○
    ○里○○街50號5 樓處，為警臨檢查獲，經其同意採尿送驗
    結果，呈嗎啡及甲基安非他命陽性反應而查獲；及於94年7
    月2 日3 時30分許，在上開住處，為警依法搜索，扣得海洛
    因注射針筒3 支、安非他命吸食器2 個、含毒品安非他命之
    殘渣袋2 個，復經甲○○同意，採其尿液送驗後呈鴉片類及
    安非他命類藥物陽性反應，始悉上情。
二、案經新竹市警察局第三分局報告臺灣苗栗地方法院檢察署檢
    察官偵查起訴及移送併案審理。
    理  由
一、訊據被告甲○○對於上揭連續施用第1 級毒品海洛因、第2
    級毒品安非他命之事實均坦承不諱，且被告於94年6 月11日
    、7 月2 日經警採集之尿液送鑑結果，發現均確有鴉片類及
    甲基安非他命陽性反應乙節，此有尿液鑑體代碼對照表2 紙
    、中山醫學大學附設醫院藥物濫用檢測中心及台灣檢驗科技
    股份有限公司出具之濫用藥物尿液檢驗報告各1 紙在卷可憑
    。復有施用海洛因之注射針筒3 支、安非他命吸食器2 個、
    含毒安非他命品之殘渣袋2 個扣案可考。次查被告有犯罪事
    實欄所載罪刑執行完畢及曾因施用毒品案件，經依法院裁定
    送強制戒治，並經判處罪刑確定在案等情，此有臺灣苗栗地
    方法院檢察署刑案資料查註紀錄表、全國施用毒品案件紀錄
    表、臺灣高等法院被告前案紀錄表各1 件在卷可按，足徵被
    告之自白確與事實相符。本件事證明確，被告犯行堪予認定
    ，應依法論科。
二、查海洛因、安非他命分別為毒品危害防制條例第2 條第2 項
    第1 款、第2 款所定之第1 級毒品、第2 級毒品。核被告連
    續施用第1 級毒品海洛因及第2 級毒品安非他命各多次，所
    為係違反毒品危害防制條例第10條第1 項之施用第1 級毒品
    罪、同條第2 項之施用第2 級毒品罪。其施用毒品前後非法
    持有毒品之低度行為，應為施用之高度行為所吸收，不另論
    罪。被告先後多次施用第1 級毒品海洛因、第2 級毒品安非
    他命之犯行，均時間緊接，方法相同，分別觸犯構成要件相
    同之罪，顯係分別基於概括犯意為之，均為連續犯，各應依
    刑法第56條之規定，以1 罪論，並加重其刑。又被告受有如
    事實欄所載罪刑執行情形，有臺灣高等法院被告前案紀錄表
    在卷可按，其於執行完畢後之5 年內再犯本件有期徒刑以上
    之2 罪，均為累犯，應均依刑法第47條之規定，遞加重其刑
    。再其所犯上開2 罪，犯意各別，行為互異，應予分論併罰
    。爰審酌被告非法施用第1 級毒品海洛因、第2 級毒品安非
    他命，對個人身心戕害甚鉅，且前已因施用毒品案件，業經
    強制戒治處分，又再犯本件施用毒品犯行，顯未因前所受之
    強制戒治處分而決心改過，惟念其於犯後坦承全部犯行及其
    本件施用毒品行為之情節等一切情狀，分別量處如主文所示
    之刑，並定其應執行刑。
三、扣案之含安非他命殘渣袋2 個，所含毒品難以析離，應依毒
    品危害防制條例第18條第1 項前段規定沒收銷燬；另扣案之
    注射針筒3 支，係於被告住處一樓樓梯口上之燈具內查獲，
    （見94年度毒偵字第1012號卷第20、32頁），被告所辯針筒
    係其父親用以打胰島素所用之說詞不可採，與扣案之安非他
    命吸食器2 組，均應認係被告用以施用毒品之物，爰依刑法
    第38條第1 項第2 款規定宣告沒收。
四、臺灣苗栗地方法院檢察署檢察官，就被告自94年5 月初某日
    起至同年6 月10日止，在其友人吳雲萍位於苗栗縣竹南鎮○
    ○里○○街50號5 樓住處分別施用第1 級毒品海洛因、第2
    級毒品安非他命多次之犯行，以該署94年度毒偵字第1251號
    移送本院併案審理乙節，因該移送併辦部分，與起訴被告連
    續施用第1 級毒品及第2 級毒品部分，分別有連續犯之裁判
    上一罪關係，已如上述，自均為起訴效力所及，本院自應一
    併予以審理，附此敘明。
據上論斷，應依刑事訴訟法第273 條之1 第1 項、第299 條第1
項前段，毒品危害防制條例第10條第1 項、第2 項、第18條第1
項前段，刑法第11條、第56條、第47條、第51條第5 款、第38條
第1 項第2 款，判決如主文。
本案經檢察官戴瑞麒到庭執行職務。
中　　華　　民　　國　　94　　年　　10　　月　　11　　日
                  刑事第二庭    法　官　林燦都
以上正本與原本無異
如不服本判決應於送達後10日內向本院提出上訴狀。
   　　                     　　書記官　陳建分
中　　華　　民　　國　　94　　年　　10　　月　　11　　日
附錄本案論罪科刑法條毒品危害防制條例第10條第1 項、第2 項
施用第一級毒品者，處6 月以上5 年以下有期徒刑。
施用第二級毒品者，處3 年以下有期徒刑。
